【裁判字號】    89,易,444
【裁判日期】    900411
【裁判案由】    竊盜等
【裁判全文】
臺灣臺東地方法院刑事判決                          八十九年度易字第四四四號
    公  訴  人  臺灣臺東地方法院檢察署檢察官
    被      告  辛○○
                己○○
右列被告等因竊盜等案件，經檢察官提起公訴（八十九年度偵字第二Ｏ三Ｏ號），本
院判決如左：
    主  文
辛○○連續攜帶兇器竊盜，累犯，處有期徒刑貳年陸月。扣案之固定鉗貳支、固定扳
手壹組、梅花扳手參支、鐵剪刀壹支、鋼絲剪壹支，均沒收。
己○○連續搬運贓物，處有期徒刑壹年。
    事  實
一、辛○○前有竊盜、贓物等前科，其於民國（下同）八十三年間，因妨害自由，經
    臺灣高等法院高雄分院判處有期徒刑八月確定，於八十六年十一月六日執行完畢
    ，猶不知悔悟，竟復基於概括之犯意，意圖為自己不法之所有，持客觀上可為兇
    器使用之鐵剪刀、鋼絲剪各一支、梅花扳手三支、固定扳手一組、固定鉗二支，
    連續於：（一）八十九年十月十四日晚間九時三十分許，在臺東縣大武溪鐵路橋
    上游約七百公尺處工地內，竊取丁○○所有之挖土機發電機一部。（二）八十九
    年十月十四日晚間十一時許，在臺東縣金崙溪上游四百公尺處工地內，竊取戊○
    ○所有之挖土機發電機一部。（三）八十九年十月十五日凌晨零時三十分許，在
    臺東市中華大橋出海口處工地，分別竊取甲○○、庚○○及乙○○所有之挖土機
    馬達及發電機共三組。（四）八十九年十月十五日凌晨三時許，在臺東縣都蘭村
    綻橋上游約三百公尺處之工地，竊取丙○○所有之挖土機發電機及馬達一組。辛
    ○○於竊得上開之物後，即以Ｚ000000000號之行動電話，通知己○○
    載運，己○○知悉贓情，仍基於概括之犯意，分別於八十九年十月十四晚間九時
    起，至十五日凌晨三時許止，先後四次，以六Ｋ－五一Ｏ號小貨車，載運上開辛
    ○○竊得之發電機及馬達。嗣於同年十月十五日上午九時五十分許，途經臺東市
    文化公園往臺東火車新站之產業道路時，為警查獲，並扣得固定鉗貳支、固定扳
    手壹組、梅花扳手參支、鐵剪刀壹支、鋼絲剪壹支。
二、案經臺東縣警察局臺東分局報請臺灣臺東地方法院檢察署檢察官偵查起訴。
    理  由
一、前述事實，已據被告辛○○於警訊、檢察官偵查及本院審理中坦承不諱，核與被
    害人丁○○、戊○○、甲○○、庚○○、乙○○及丙○○於警訊中指訴情節相符
    ，並有贓物領據六紙附卷可稽，及固定鉗貳支、固定扳手壹組、梅花扳手參支、
    鐵剪刀壹支、鋼絲剪壹支，扣案可佐，是其自白與事實相符。另訊據被告己○○
    則矢口否認犯行，辯稱：伊當時酒醉在車上睡覺，並未載運云云。惟查被告辛○
    ○如何以行動電話聯絡被告己○○搬運發電機及馬達等情，業據被告己○○迭於
    警訊及檢察官偵查中供述綦詳（參警訊筆錄第二頁、第三頁；偵查卷第八頁第一
    行），又其供述之通話時間，核與己○○Ｚ000000000號、辛○○Ｚ0
    00000000號行動電話受發話通聯記錄相符，此有臺灣大哥大股份有限公
    司八九資警五五一五五號函在卷可佐，故其所辯不足採信，另證人鄞崑崙、郭振
    聰雖到庭證稱：其等與被告己○○於八十九年十月十四晚間，一同喝酒，伊等見
    己○○已喝醉云云，惟核己○○上揭通聯記錄，其於十四日晚間九時起至次日凌
    晨三時五分三十五秒止，受發話記錄高達十二通，且通話時間亦有高達三百零七
    秒、二百八十二秒等，足見此段時間被告己○○意識尚屬清楚，證人所言，顯為
    迴護之詞，亦均不足採。綜上所述．被告二人罪證明確，其犯行均堪認定。
二、查被告辛○○持客觀上足可供為兇器使用之鐵剪刀、扳手等物行竊，核其所為，
    係犯刑法第三百二十一條第一項第三款之攜帶兇器竊盜罪；被告己○○所為，係
    犯刑法第三百四十九條第二項之搬運贓物罪。辛○○多次竊盜、己○○多次搬運
    贓物之犯行，均時間緊接，犯罪構成要件相同，皆顯係基於概括之犯意而為，各
    應依連續犯之規定論以一罪，並加重其刑。又查辛○○前有竊盜、贓物等前科，
    其於八十三年間，因妨害自由，經臺灣高等法院高雄分院判處有期徒刑八月確定
    ，於八十六年十一月六日執行完畢，有臺灣高等法院被告全國前案紀錄表可按，
    其於有期徒刑執行完畢後五年以內再犯本案之罪，為累犯，依法加重其刑。爰審
    酌被告辛○○、己○○犯後態度，並另參其犯罪動機、手段、目的、品性、素行
    等一切情狀，就其等所犯，分別量處如主文第一項、第二項所示之刑。另扣案之
    固定鉗貳支、固定扳手壹組、梅花扳手參支、鐵剪刀壹支、鋼絲剪壹支，則係屬
    被告辛○○供犯罪所用之物，且為其所有，亦業據被告供明在卷，爰另依刑法第
    三十八條第一項第二款之規定，併宣告沒收之。
據上論斷，應依刑事訴訟法第二百九十九條第一項前段，刑法第五十六條、第三百二
十一條第一項第三款、第三百四十九條第二項、第四十七條、第三十八條第一項第二
款，罰金罰鍰提高標準條例第一條前段，判決如主文。
本案經檢察官馬培基到庭執行職務。
中    華    民    國      九十      年        四      月      十一      日
                                臺灣臺東地方法院刑事庭
                                    法官  廖  建  彥
右正本證明與原本無異。
如不服本判決，應於判決送達後十日內向本院提出上訴狀。（須附繕本）
「切勿逕送上級法院」
                                    書記官  陳  美  鄉
中    華    民    國      九十      年        四      月      十二      日
附記：
刑法第三百二十一條第一項第三款：
犯竊盜罪而有左列情形之一者，處六月以上五年以下有期徒刑：
三、攜帶兇器而犯之者。
刑法第三百四十九條第二項：
搬運、寄藏、故買贓物或為牙保者，處五年以下有期徒刑、拘役或科或併科一千元以
下罰金。


司法院資訊處製作；財團法人民間司法改革基金會備份。
